臺灣板橋地方法院刑事判決　　　　　　 100年度易字第1741號
公　訴　人　臺灣板橋地方法院檢察署檢察官
被　　　告　詹正雄
上列被告因違反家庭暴力防治法等案件，經檢察官提起公訴（10
0 年度偵字第12843 號），被告於準備程序中先就被訴事實為有
罪之陳述，經告知簡式審判程序之旨，並聽取當事人之意見後，
本院裁定依簡式審判程序進行，茲判決如下：
    主  文
詹正雄違反法院依家庭暴力防治法所為之禁止實施家庭暴力及禁
止騷擾之民事暫時保護令裁定，累犯，處有期徒刑月，如易科
罰金，以新臺幣壹仟元折算壹日。
    犯罪之事實及證據暨應適用之法條
一、本件犯罪事實及證據，除犯罪事實欄一第1 行之被告前科部
    分另補充「詹正雄曾違犯槍砲彈藥刀械管制條例、妨害自由
    、竊盜、過失傷害及公共危險等案件；其中於民國（下同）
    96年間，因過失傷害等案件，經本院以95年度交簡字第1208
    號判處有期徒刑3 月（過失傷害罪部分）、拘役40日（服用
    酒類不能安全駕駛動力交通工具而駕駛罪部分），嗣經本院
    以96年度聲減字第2972號刑事裁定減刑為有期徒刑1 月15日
    、20日，於96年8 月20日入監執行，並於96年10月24日縮刑
    期滿執行完畢；又於96年間，因公共危險案件，經本院以96
    年度交簡字第1415號判處有期徒刑3 月確定，於97年3 月14
    日入監執行，並於97年6 月13日縮刑期滿執行完畢（以上於
    本件構成累犯）」、同欄一第11至12行另補充為「並基於恐
    嚇之犯意，持柺杖朝詹蕭春完做出揮打之動作，經詹蕭春完
    閃躲故未被揮打到，而以此加害身體之事恐嚇詹蕭春完，使
    其心生畏懼，致生危害於安全，同時違反本院所為之上開民
    事暫時保護令」、證據欄一編號(一)之「被告於本院準備程序
    中及審理時之自白」、證據欄二第二行之「核發暫時保護令
    」等節，應予補充更正外，餘均引用檢察官起訴書之記載（
    如附件）。
二、應適用之法條：
    按家庭暴力防治法所稱之「家庭暴力」者，為家庭成員間實
    施身體或精神上不法侵害之行為；所稱之「家庭暴力罪」者
    ，係指家庭成員間故意實施家庭暴力行為而成立其他法律所
    規定之犯罪；所稱之「騷擾」者，係指任何打擾、警告、嘲
    弄或辱罵他人之言語、動作或製造使人心生畏怖情境之行為
    ，家庭暴力防治法第2 條第1 款、第2 款及第3 款分別定有
    明文。是核被告所為，係犯家庭暴力防治法第61條第1 款、
    第2 款之違反保護令罪及刑法第305 條之恐嚇危害安全罪。
    被告先後多次以言詞辱罵、持拐扙作勢揮打告訴人詹蕭春完
    等舉動，係於密切接近之時地實施，且侵害同一法益，各行
    為之獨立性極為薄弱，依一般社會健全觀念，在時間差距上
    ，難以強行分開，在刑法評價上，以視為數個舉動之接續施
    行，合為包括之一行為予以評價，較為合理，為接續犯；又
    被告所為，雖同時違反民事通常保護令裁定所禁止之實施家
    庭暴力及騷擾行為，然法院依家庭暴力防治法核發通常保護
    令者，該保護令內之數款規定，僅分別為不同之違反保護令
    行為態樣，被告以一犯意而違反同一保護令上所禁止之數態
    樣，為一違反保護令之行為，屬單純一罪，僅以一違反通常
    保護令罪論處；再被告係以一行為同時觸犯違反保護令罪與
    恐嚇危害安全罪，為想像競合犯，應依刑法第55條規定，從
    一重之違反保護令罪處斷。末查被告前曾受有如事實欄所載
    之犯罪科刑及執行情形，有臺灣高等法院被告前案紀錄表1
    份在卷可憑，其於受有期徒刑之執行完畢後，5 年以內故意
    再犯本案有期徒刑以上之罪，為累犯，應依刑法第47條第1
    項之規定加重其刑。爰審酌被告為智識成熟之成年人，竟不
    思夫妻間相互敬重，反對告訴人為辱罵、恐嚇行為，造成告
    訴人身心受損，自應受有相當程度之刑事非難，惟念及被告
    犯後坦承犯行，尚知悔悟，兼衡被告之素行、犯罪之動機、
    目的、手段及生活狀況等一切情狀，量處如主文所示之刑，
    並諭知易科罰金之折算標準。另被告持以為本件恐嚇犯行之
    柺杖1 枝，並未扣案，又非違禁物或本院應義務沒收之物，
    為避免執行困難，爰不予宣告沒收，附此敘明。
三、依刑事訴訟法第273 條之1 第1 項、第299 條第1 項前段、
    第310 條之2 、第454 條第2 項，家庭暴力防治法第61條第
    1 款、第2 款，刑法第305 條、第55條、第47條第1 項、第
    41條第1 項前段，刑法施行法第1 條之1 第1 項、第2 項前
    段，判決如主文。
四、如不服本判決，得自收受送達之翌日起10日內，向本院提起
    上訴。
本案經檢察官朱俊銘到庭執行職務。
中    華    民    國   100    年    7     月    4     日
                  刑事第二庭  法  官  王屏夏
上列正本證明與原本無異。
如不服本判決，應於判決送達後10日內敘明上訴理由，向本院提
出上訴狀 (應附繕本) ，上訴於臺灣高等法院。其未敘述上訴理
由者，應於上訴期間屆滿後20日內向本院補提理由書「切勿逕送
上級法院」。
                              書記官  林進煌
中    華    民    國   100    年    7     月    4     日
附錄本案論罪科刑法條全文：
中華民國刑法第305條
（恐嚇危害安全罪）
以加害生命、身體、自由、名譽、財產之事，恐嚇他人致生危害
於安全者，處 2 年以下有期徒刑、拘役或 3 百元以下罰金。
家庭暴力防治法第61條
違反法院依第 14 條第 1 項、第 16 條第 3 項所為之下列裁定
者，為本法所稱違反保護令罪，處 3 年以下有期徒刑、拘役或
科或併科新臺幣 10 萬元以下罰金：
一、禁止實施家庭暴力。
二、禁止騷擾、接觸、跟蹤、通話、通信或其他非必要之聯絡行
    為。
三、遷出住居所。
四、遠離住居所、工作場所、學校或其他特定場所。
五、完成加害人處遇計畫。